【裁判字號】    91,訴,496
【裁判日期】    920324
【裁判案由】    毒品危害防制條例
【裁判全文】
臺灣嘉義地方法院刑事判決                          九十一年度訴字第四九六號
    公  訴  人  臺灣嘉義地方法院檢察署檢察官
    被      告  乙○○  男  三.
    指定辯護人  本院公設辯護人  丙○○
右列被告因毒品危害防制條例案件，經檢察官提起公訴（九十年度偵字第七九七五號
），本院判決如左：
    主  文
乙○○販賣第二級毒品，未遂，處有期徒刑年貳月。
    事  實
一、緣雷秀美於民國八十八年二月十日晚上十一時許，在台北縣永和市○○路與環河
    路口，因施用第二級毒品安非他命犯行，經台北縣警察局淡水分局（下簡稱淡水
    分局）查獲，（雷秀美施用毒品部分業於八十九年八月二十四日經臺灣板橋地方
    法院檢察署檢察官以八十九年度戒毒偵字第五五三號為不起訴處分），經警曉諭
    供出毒品之來源得予減刑之規定後，雷秀美遂供出毒品源自乙○○等情，經警授
    意下，雷秀美即帶同淡水分局警員至其位於台北縣永和市○○路一六○巷三弄十
    七號之住處，並於翌日即同年二月十一日凌晨零時許，持其所有之000000
    0000號之行動電話撥打乙○○所使用0000000000號之行動電話門
    號，並向乙○○表明擬以新台幣（下同）五千元價格購買第二級毒品安非他命一
    包之意，雙方遂約定在雷秀美之上開住處交付毒品，嗣同日凌晨零時三十分許，
    乙○○基於販賣第二級毒品安非他命以營利之意圖，駕車搭載吳美珠（業於八十
    八年四月三十日經臺灣板橋地方法院檢察署檢察官以八十八年度偵字第四五五八
    號為不起訴處分）至雷秀美上開住處外約二十餘公尺處停車，乙○○即持第二級
    毒品安非他命毛重約二、一公克進入雷秀美上開住處二樓欲與雷秀美進行交易，
    嗣乙○○於取出該包安非他命交付雷秀美，同時收取雷秀美交付由警員所提供之
    五千元現款之際，為埋伏於雷秀美上開住處二、三樓之淡水分局警員甲○○等人
    當場查獲而未得逞，並扣得第二級毒品安非他命一包毛重二、一公克及自乙○○
    上衣口袋內取出雷秀美所交付之五千元。
二、案經台北縣警察局淡水分局報告臺灣板橋地方法院檢察署呈請臺灣高等法院檢察
    署檢察長核轉臺灣嘉義地方法院檢察署檢察官偵查起訴。
    理  由
一、訊據被告乙○○固坦承於八十八年二月十一日凌晨零時許，接獲證人雷秀美之電
    話約至台北縣永和市○○路一六○巷三弄十七號見面，嗣攜第二級毒品安非他命
    一包在上址遭查獲，並為警扣得第二級毒品安非他命一包毛重二、一公克等情，
    惟矢口否認有何販賣毒品之犯行，辯稱：證人雷秀美當時有告訴伊其祖母過世，
    伊乃至證人雷秀美之住處祭拜上香，且伊當時所攜帶之安非他命係幫證人雷秀美
    代墊五千元所購買，並非要賣予證人雷秀美的云云。經查：
（一）前揭淡水分局係先查獲證人雷秀美施用第二級毒品安非他命，其供出毒品來源
      配合偵辦下，撥打被告乙○○所使用0000000000號之行動電話門號
      ，證人雷秀美並向被告約定購買價值五千元之第二級毒品安非他命，嗣警方於
      被告依約至證人雷秀美前開住處，於被告取出該包安非他命交付證人雷秀美，
      證人雷秀美再交付由警員所提供之五千元現款之際當場查獲被告，並起出第二
      級毒品安非他命一包等事實，除據前開證人雷秀美於警訊、偵查中及本院調查
      時證述綦詳外（分別見臺灣板橋地方法院檢察署八十八年度偵字第四五五八號
      卷第二一頁；臺灣嘉義地方法院檢察署九十年度偵字第七九七五號卷第一五頁
      背面至第一七頁背面及本院九十一年十月二十三日訊問筆錄），亦為證人即查
      獲本件之淡水分局警員莊茂祥、丁○○、甲○○於偵查中及本院調查時到庭結
      證無訛，且製有偵查報告乙紙可佐（見臺灣嘉義地方法院檢察署九十年度偵字
      第七九七五號卷第二四頁背面至第二五頁背面、第二七、二八頁及本院九十一
      年十月二十三日、十一月二十五日訊問筆錄）。此外，復有第二級毒品安非他
      命一包毛重二、一公克扣案可資佐證；則參以證人雷秀美於警訊、偵查中及本
      院調查時均證稱與被告並無仇隙等語，衡諸常情，若非真實，其當無任意誣陷
      被告而故為不實證述之理，且其所證復與證人莊茂祥、丁○○、甲○○之供詞
      ，互核相符，自屬可信。至證人雷秀美於八十九年五月二十四日檢察官訊問時
      證稱其毒品係向綽號「小麗」之人買的，非向被告所購買乙節（見臺灣板橋地
      方法院檢察署八十九年度偵字第七八一七號卷第一四頁背面），業經其於臺灣
      嘉義地方法院檢察署檢察官訊問時證稱：「（問：你在警訊中及偵查中為何前
      後所言不同？）因為我們【指被告與證人雷秀美】一起從警察局送至地檢署時
      ，他在車上向我說他有老婆，老婆也懷孕了，怕小孩生下來沒有爸爸，希望我
      在開庭時，不要說向他買的」等語（見臺灣嘉義地方法院檢察署九十年度偵字
      第七九七五號卷第一六頁正面），足見證人雷秀美上開有利於被告之證述，難
      謂與事實相吻合，顯係迴護被告之舉，至為明顯，是自以其上開與證人莊茂祥
      、丁○○、甲○○所述情節前後並無矛盾或瑕疵之證詞，較為可採，足資為被
      告犯罪之證據。
（二）次查，證人雷秀美確有於前揭時、地為警查獲前施用毒品，並經裁定觀察勒戒
      後，因認有繼續施用之傾向，而令入戒治處所施以強制戒治，並於強制戒治期
      滿後為不起訴處分之事實，有臺灣板橋地方法院檢察署檢察官八十九年度戒毒
      偵字第五五三號不起訴處分書在卷可按，足見證人雷秀美有施用第二級毒品安
      非他命抵癮之需求，而存在向熟識之被告購買該種毒品之動機，另被告既亦自
      承有施用毒品安非他命之情（見本院九十一年十一月二十五日訊問筆錄），衡
      諸毒品為國家所禁絕買賣、持有，於非法交易中可謂物稀價昂，乃公知之事實
      ，被告為維持自身施用毒品之經濟來源，而販賣安非他命予染有毒癮之證人雷
      秀美，應屬合理之推論，是被告確有販賣毒品予證人雷秀美之動機，亦屬明確
      。
（三）至被告辯稱當時係證人雷秀美之祖母過世，伊欲至其住處祭拜上香，而伊當時
      所攜帶之安非他命係幫證人雷秀美代墊五千元所購買，並非要賣予證人雷秀美
      的云云。然查，被告於警訊時供稱：「（問：該安非他命是否為你帶往販賣給
      雷秀美的？）不是」、「（問：你既不是攜帶安非他命至雷秀美家中交易，你
      去他家中做何事？）因為她祖母去世，我去上香」、「（問：你安非他命由何
      處購得？）我沒有購買安非他命」等語；又於查獲當日移送臺灣板橋地方法院
      檢察署時供述：「（問：有無提供『安』給『雷』？）沒有」等語；再於本院
      調查時供稱：「（問：你那天何以到雷秀美家？）雷秀美打電話說他奶奶去世
      ，要我去上香，有事情要我幫忙，東西不是我賣他，是她要我去跟人家買，當
      天我有帶安非他命過去，但那是我自己買回來要吸食的。他打電話給我時，我
      身上沒有，是他打電話給我後我才去幫他向「阿福」的人買」等語（分別見臺
      灣板橋地方法院檢察署八十八年度偵字第四五五八號卷第九、  一二、四○頁
      及本院九十一年十一月二十五日訊問筆錄），則依其上開供詞觀之，可知被告
      迭次供述不惟就查獲當日究有無交付安非他命予證人雷秀美乙情，前後所供不
      一，甚且就有無為證人雷秀美代購安非他命乙節所陳亦不一致，顯徵情虛，且
      被告於警訊及偵查中對代證人雷秀美購買安非他命一事亦隻字未提，則其前開
      辯解，是否確與實情相符，則非無疑；況被告前因違反麻醉藥品管理條例案件
      經法院判決確定，有臺灣高等法院被告全國前案記錄表、臺灣嘉義地方法院檢
      察署刑案資料查註紀錄表各一份在卷可參，是其除對販賣安非他命為重罪應知
      之甚稔外，自亦應知警訊及偵查中筆錄之重要性，其竟於警訊及偵查中數度偵
      訊時均不為上述對其有利之供述，益證被告於本院審理時所言，顯係事後避重
      就輕之詞，要難採信；又被告自遭查獲時起至本院審理時均稱與證人雷秀美曾
      有過節，故證人雷秀美有誣陷伊之虞云云，惟查，若苟其二人間確有以誣陷販
      賣毒品如此深重之仇恨，被告焉有可能於被查獲當日凌晨之深夜時，且迭次均
      堅稱其與證人雷秀美間並無何交情下，仍至證人雷秀美之前開住處上香；且其
      豈有可能於與證人雷秀美有過節之情下，仍甘冒受販賣毒品重刑追訴之風險，
      於接到證人雷秀美之電話後半小時之時間即幫證人雷秀美「調」安非他命之理
      ？又若其無販賣毒品之實，則其於證人雷秀美於八十八年二月十一日凌晨零時
      許，經警授意佯打手機電話表示欲購買五千元之安非他命時，即應嚴詞拒絕或
      表明其非販賣者，然被告均未為此舉，竟而攜安非他命前往約定地點與證人雷
      秀美會面，凡此皆與常情有違，顯證被告確有販賣安非他命之情事，是其所辯
      洵無可採。
（四）又所謂「代向他人購買毒品」，一般均係在購買者無貨源而代買者有貨源之情
      形下為常見，惟如非具有特殊關係或交情，一般人鮮少願無代價而多次為他人
      奔走代買毒品，在實務上多見所謂「代買者」以相同價格買入一定份量之毒品
      ，然後減少其若干份量後，交付所謂「委託購買者」，或由其先以一定價格買
      入毒品後，再以較高價格交付相同份量毒品予所「委託購買者」，以獲取代買
      轉手之報酬或利潤，因此雖均以所謂「委託代買」之名詞形容彼此間之轉手交
      易毒品行為以圖卸責，惟究其行為之實際性質與效果，則與轉賣或販賣行為並
      無二致。故「販賣或轉賣毒品行為」與「委託代買毒品行為」之區分，應以行
      為人於轉手毒品有無獲取利潤（如毒品份量或差價）為其判斷標準，如其於轉
      手毒品時有獲取報酬或利潤者，自應認屬販賣或轉賣毒品行為之範疇。本件被
      告與證人雷秀美間，既不具有任何之親誼關係，則被告何以願無怨無悔，為證
      人奔走代向他人購買安非他命供其施用，顯違常情，是被告所辯「代證人雷秀
      美為向他人購買」云云，應屬畏罪卸責之飾詞，無足採信。
（五）復按目前社會上販賣毒品安非他命犯罪之型態不一，有所謂「大盤」、「中盤
      」或「小盤」販賣者，亦有吸食者彼此之間偶而互供有無之零星交易者，在屬
      前者之情形（即大中小盤），經深入查證，如機會掌握得宜，或許可查獲與販
      賣毒品安非他命有關之販賣工具（諸如電子秤、帳冊、分裝袋等物）或多數知
      情或購買者等證人之證詞，以作為法院判決認定之依據，然在後者之情形（即
      吸食者之間偶發性零星交易），因該種零星交易犯罪行為，在性質上本無須使
      用任何販賣工具，亦無須記載帳冊，且其交易時間短暫（僅須數秒之時間），
      交易方法簡單隱密（在不易為人注意之場所一手交錢，一手交貨），交易對象
      單純（買方僅一人），交易時未必有他人在場知悉其事，亦無所謂犯罪之被害
      人，在被告堅不承認其犯行之情況下，若非警方事先獲知情報而埋伏於交易現
      場當場查獲，否則，往往僅能在事後依據購買者之供出來源作為認定事實之主
      要依據，法院縱再作深入之調查，基於該種犯罪之性質所侷限，亦無從查得其
      他直接明顯之關連性物證以為補強佐證，其有效之調查途徑在客觀上顯然已告
      窮盡，此時，法院固不應僅憑購買者片面之指證，不查明是否與事實相符即遽
      而認定被告之販賣毒品安非他命犯行，然法院亦不應執著於未能查得其他「直
      接物證」，而對購買者所為對被告不利之明確指證，全然不採，而遽為被告無
      罪之諭知。本件被告涉嫌販賣毒品安非他命予證人雷秀美之犯罪型態即屬此類
      吸毒者間偶發性零星交易之標準型態，揆諸前開說明，本件被告販賣安非他命
      之犯行，雖無任何如電子磅秤、分裝袋等其他直接物證扣案，以資參證，惟本
      院由證人雷秀美、莊茂祥、丁○○、甲○○之證言參互觀之，足認被告確有販
      賣第二級毒品安非他命之情事，應可確定。
（六）再查，被告既不承認其有前開販賣毒品安非他命之事實，本院自無從查得其販
      入上開安非他命之真正價格及其是否因非法販賣該安非他命予前揭證人而獲得
      具體利潤之金額，然經本院函詢內政部警政署刑事警察局及法務部調查局八十
      八年二月間，第二級毒品安非他命每公克之價格若干，經上開單位函覆以：「
      有關毒品黑市價格係依國內毒品黑市供需情況而有差異，並無一定計算標準；
      至八十八年二月間安非他命毒品價格一節，依據各警察機關查獲毒品案件分析
      ，八十八年安非他命毒品黑市價格，大盤每公斤約二十至二十五萬元間，中盤
      每公斤約二十五至三十三萬元間，小盤每公克約四百至一千元間，隨城鄉環境
      差異而有不同」、「安非他命之交易價格，常因純度、市場供需變化、交易習
      慣及購買數量之多寡等因素而有極大之差異及變動，所提供之買賣平均價格依
      本局外勤單位蒐報毒品各盤買賣之最高平均價及最低平均價大盤（萬元／１公
      斤）分別為七十九萬元及三十五萬元；中盤（萬元／１公斤）分別為二百二十
      一萬元及一百萬元；小盤（萬元／１公斤）分別為三百八十八萬元及一百九十
      一萬元」等情，有內政部警政署刑事警察局九十二年一月七日刑偵字第０９１
      ０３４１４９１號函及法務部調查局九十二年一月九日調緝參字第○九二六二
      ○三○六二○號函各一皆於卷可稽，可知被告交付予證人雷秀美毒品安非他命
      之份量，顯然無五千元之價值，益徵被告顯有營利之意圖甚明；又姑不論上開
      函覆之毒品其價值顯有不同，而是否全然足採，然按近來政府為杜絕毒品之氾
      濫，對於查緝施用及販賣毒品之工作，無不嚴加執行，販賣毒品罪又係重罪，
      設若無利可圖，衡情一般持有毒品之人當無輕易將所持有之安非他命轉讓他人
      而甘冒於再次向他人購買時，而有被查獲移送法辦之危險之理。且不論是瓶裝
      或袋裝之安非他命，均可任意分裝或增減其份量，而每次買賣之價量，亦隨時
      隨雙方之深淺、當時之資力、需要程度及對行情之認知等因素，機動的調整，
      因之販賣之利得，除經坦承犯行，或價量均臻明確外，委難察得實情，職是之
      故，縱未確切查得販賣賺取之實際差價，但除別有事證，足認係按同一價格轉
      讓，確未牟利外，尚難執此認非法販賣之事證有所不足，致知過坦承者難辭重
      典，飾詞否認者反得逞僥倖，而失情理之平。基上說明，堪認本件被告販入安
      非他命之價格必較販出之價格低廉，或以同一價格而減少安非他命之份量，而
      有從中賺取差額利潤圖利之意圖及事實，此應屬合於論理法則，且不違背社會
      通常經驗之理性判斷，是被告出售毒品顯有圖利之意圖，應堪認定。
（七）按販賣毒品，不以販入後復行賣出為構成要件，僅須以營利為目的將毒品販入
      或賣出，有一及此，其犯罪即屬完成（最高法院二十五年非字第一二三號判例
      、六十八年臺上字第六○六號判例、八十年臺上字第四九九二號判決參照），
      惟若施用毒品者係配合警方向被告偽稱欲再購買毒品，實際上其雖無購買毒品
      之真意，惟被告與施用毒品者聯絡後，既已依約攜帶毒品前往交易，其即有販
      賣毒品之故意，並已著手實施販賣毒品之行為，僅因購毒者無購買之真意，且
      遭埋伏之員警當場逮獲致未完成販賣該毒品之行為，惟仍應構成販賣毒品未遂
      罪（參見最高法院八十四年度臺覆字第一八一號判決、八十七年度臺上字第三
      二０六號判決、最高法院八十五年度第四次刑事庭會議決議）。本件證人雷秀
      美係因遭警方查獲後，經警授意下引誘被告出面販賣第二級毒品安非他命，被
      告竟而攜帶第二級毒品安非他命前往交易，其雖有賣出之意，但證人雷秀美並
      無買入毒品之真意，是雙方意思表示自無從為一致，是被告之販賣安非他命之
      行為，僅為未遂。
（八）綜上所陳，被告之否認及辯解，均與事實不符，無非臨訟畏罪之詞，不足採信
      。本件事證明確，被告犯行洵堪認定。
（九）至證人雷秀美雖自警訊、偵查中及本院調查時對其於為警查獲前向被告購買毒
      品之時間、地點、代價等情，前後供述或有不一，然其所供向被告購買毒品安
      非他命之基本事實相同，仍非不得採為證據，尚難以其上開前後供證不一為由
      ，即遽認其所述向被告購買毒品之事為不實，而為被告有利事實之認定；況該
      等證人雷秀美於前開查獲前向被告購買毒品之前開供述不一之證供，並未據公
      訴人起訴，本院亦難僅憑證人雷秀美上開前後相左之證詞，即遽以認定被告亦
      涉有該部分之犯行。公設辯護意旨執此即謂證人雷秀美前開與證人莊茂祥、丁○○、甲○○相符之證供，亦不可採，似有誤會，併此敘明。
二、按安非他命係毒品危害防制條例第二條第二項第二款所定之第二級毒品。查被告
    乙○○於上揭時、地販賣第二級毒品安非他命之行為，因乏其他積極佐證得認被
    告於最初取得毒品之際時即意圖營利而販入，且其雖與購買者即證人雷秀美談妥
    價格、約定交易時間、地點，但因證人雷秀美係配合警方查案，當時實無購買安
  非他命之真意，故被告之犯行在法律上之評價係已經著手於非法販賣安非他命之
    行為而未遂，是核其所為，係犯毒品危害防制條例第四條第五項、第二項之販賣
    第二級毒品未遂罪。被告持有第二級毒品之低度行為，應為販賣第二級毒品之高
    度行為所吸收，不另論罪。被告著手於販賣第二級毒品安非他命之犯行而不遂，
    應依刑法第二十六條前段減輕其刑。又按刑法第五十九條規定，犯罪之情狀可憫
    恕者，得酌量減輕其刑，同法第五十七條規定，科刑時應審酌一切情狀，尤應注
    意左列事項 (共十款）為科刑重輕之標準，兩條適用上固有區別，惟所謂「犯罪
    之情狀」與「一切情狀」云云，並非有截然不同之領域，於裁判上酌減其刑時，
    應就犯罪一切情狀（包括第五十七條所列舉之十款事項），予以全盤考量，審酌
    其犯罪有無可憫恕之事由（即判例所稱有特殊之原因與環境等等，在客觀上足以
    引起一般同情，以及宣告法定低度刑，是否猶嫌過重），以為判斷。故適用第五
    十九條酌量減輕其刑時，並不排除第五十七條所列舉十款事由之審酌，惟其程度
    應達於確可憫恕，始可予以酌減（最高法院七十年度第六次刑事庭會議決議參照
    ）。本件被告雖有前述販毒之犯行，然其販賣之對象僅證人雷秀美一人，數量甚
    微，是其犯罪情節尚非重大，其惡性與犯罪情節核與大量走私進口或長期販賣毒
    品之所謂「大盤」、「中盤」毒販有重大差異，如不論其情節輕重，遽處以販賣
    毒品罪之法定本刑死刑或無期徒刑，誠屬情輕法重，過於嚴苛，有傷人民對法律
    之情感，堪認其犯罪情狀尚堪憫恕，爰依刑法第五十九條之規定酌減其刑。爰審
    酌被告前有違反麻醉藥品管理條例案件之紀錄，有臺灣高等法院被告全國前案記
    錄表、臺灣嘉義地方法院檢察署刑案資料查註紀錄表各一份在卷可稽，素行非佳
    ，其無視於毒品對於健康之戕害及國家杜絕毒品犯罪之禁令，復欲販賣毒品予他
    人施用，惡性非輕，且對於社會國家所具有之潛在危害，惟其尚非販賣毒品之大
    盤商；犯罪之動機、目的、方法，以及犯後飾詞否認等一切情狀，量處如主文所
    示之刑，以資懲儆。
三、至查獲之第二級毒品安非他命毛重約二、一公克，業經臺灣板橋地方法院於九十
    一年一月十日以九十一年度聲字第七八號宣告沒收，並於同年三月十五日經臺灣
    板橋地方法院檢察署檢察官沒收銷燬等情，有臺灣板橋地方法院九十一年度聲字
    第七八號刑事裁定及臺灣板橋地方法院檢察署檢察官扣押（沒收）品處分命令各
    一份在卷可稽，並經本院調閱上開卷宗查核屬實，是上開第二級毒品安非他命業
    已沒收銷燬，已不存在，爰不另為沒收之諭知；又被告販賣本件毒品所使用之0
    000000000號行動電話，被告否認為其所有，且該行動電話復非違禁物
    ，又無其他積極證據得認確係供被告販賣毒品所用之物，衡之社會生活經驗，尚
    難遽認係直接供被告販賣毒品所用，爰不予宣告沒收。又本件購買毒品之對價五
    千元，非被告及證人雷秀美所有，而係證人甲○○為辦案所提供予證人雷秀美乙
    情，業據證人雷秀美、甲○○證述明確在內，亦不另為沒收之諭知，附此敘明。
四、公設辯護意旨謂：被告前於八十七年四月間轉讓安非他命，已據臺灣高等法院判
    處有期徒刑八月在案，嗣後復犯本件，顯然出於概括犯意，有連續犯之裁判上一
    罪關係等語。經查：被告涉嫌於八十七年四月十六日轉讓第二級毒品安非他命之
    事實，固據臺灣高等法院於九十年六月十九日以九十年度上更（一）字第一四九
    號判處有期徒刑八月確定等情，有臺灣高等法院被告全國前案紀錄表、臺灣高等
    法院前開字號判決各一份在卷足徵，然而，本件論罪科刑之犯罪事實係發生於八
    十八年二月十日，距前案所涉八十七年四月十六日幾近一年之久，時間尚非緊接
    ，且本件又非轉讓安非他命之案件，再轉讓毒品與販賣毒品之構成要件亦迥異而
    不相同，是本件與前案犯嫌間，難認有何連續犯之裁判上一罪關係，公設辯護意
    旨容有誤會，附此敘明。
據上論斷，應依刑事訴訟法第二百九十九條第一項前段，毒品危害防制條例第四條第
二項、第五項，刑法第十一條前段、第二十六條前段、第五十九條，判決如主文。
本案經檢察官郭志明到庭執行職務。
中      華      民      國    九十二    年      三      月    二十四    日
                                  臺灣嘉義地方法院刑事第一庭
                                      法  官  黃  仁  勇
右正本證明與原本無異。
如不服本判決，應於判決送達後十日內向本院提出上訴狀( 應附繕本 )。
中      華      民      國    九十二    年      三      月    二十四    日
                                      書記官  呂  權  芳
附錄本判決論罪法條全文：
毒品危害防制條例第四條：
製造、運輸、販賣第一級毒品者，處死刑或無期徒刑；處無期徒刑者，得併科新台幣
一千萬元以下罰金。
製造、運輸、販賣第二級毒品者，處無期徒刑或七年以上有期徒刑，得併科新台幣七
百萬元以下罰金。
製造、運輸、販賣第三級毒品者，處五年以上有期徒刑，得併科新台幣五百萬元以下
罰金。
製造、運輸、販賣專供製造或施用毒品之器具者，處一年以上七年以下有期徒刑，得
併科新台幣一百萬元以下罰金。
前四項之未遂犯罰之。


司法院資訊處製作；財團法人民間司法改革基金會備份。
